【裁判字號】    99,訴,1053
【裁判日期】    991001
【裁判案由】    違反毒品危害防制條例
【裁判全文】
臺灣彰化地方法院刑事判決              99年度訴字第1053號
公  訴  人  臺灣彰化地方法院檢察署檢察官
被      告  甲○○
上列被告因違反毒品危害防制條例案件，經檢察官提起公訴（99
年度毒偵字第1245、1350、1351、1478號），本院依簡式審判程
序判決如下：
    主  文
甲○○施用第一級毒品，累犯，處有期徒刑捌月。又施用第一級
毒品，累犯，處有期徒刑捌月。又施用第二級毒品，累犯，處有
期徒刑伍月。又施用第一級毒品，累犯，處有期徒刑捌月。又施
用第一級毒品，累犯，處有期徒刑拾月。應執行有期徒刑貳年肆
月。
    事  實
一、甲○○前於民國90年間曾因施用毒品案件，經送觀察勒戒後
    ，認無繼續施用毒品之傾向，於90年5月23日執行完畢釋放
    ，並由臺灣彰化地方法院檢察署檢察官於該日，以90年度毒
    偵字第794號為不起訴處分確定。另於92年間因施用毒品案
    件，經法院判處有期徒刑8月確定。再於94年間，因施用第
    一、二級毒品案件，經法院各判處有期徒刑1年、6月，並定
    應執行有期徒刑1年4月確定；於95年間因竊盜及施用毒品案
    件，經法院各判處有期徒刑1年8月、1年2月確定，嗣後案另
    經法院裁定減刑為有期徒刑7月，並定該2案應執行有期徒刑
    2年1月確定；而其入監接續執行前開案件後，於98年7月5日
    執行完畢。詎仍不知悔改，竟(一)基於施用第一級毒品海洛因
    之犯意，於99年4月25日17時許，在其彰化縣北斗鎮○○里
    ○○路○段426巷26號住處，以將海洛因加水置於針筒後再予
    施打手臂之方式，施用海洛因1次；(二)基於施用第一級毒品
    海洛因之犯意，於99年5月15日18時許，在彰化縣永靖鄉之
    某加油站內，以將海洛因加水置於針筒後再予施打手臂之方
    式，施用海洛因1次；復基於施用第二級毒品甲基安非他命
    之犯意，於99年5月15日10許，在彰化縣永靖鄉另一加油站
    內，以將甲基安非他命置於玻璃管內燒烤之方式，施用甲基
    安非他命1次；(三)基於施用第一級毒品海洛因之犯意，於99
    年6月28日20時許，在彰化縣田尾鄉○○路田尾加油站廁所
    內，以將海洛因加水置於針筒後再予施打手臂之方式，施用
    海洛因1次；(四)基於施用第一級毒品海洛因及第二級毒品甲
    基安非他命之犯意，於99年7月10日中午12時許，在彰化縣
    北斗鎮河濱公園內，以將海洛因與甲基安非他命同置於玻璃
    管內燒烤之方式，施用海洛因及甲基安非他命1次。嗣分別
    於99年4月28日15時30分許、99年5月17日20時許、99年6月
    30日9時30分許、99年7月10日16時40分許，為警採集其尿液
    送驗，結果第1、3次均呈嗎啡陽性反應，第2、4次均呈嗎啡
    及甲基安非他命陽性反應，始悉上情。
二、案經彰化縣警察局北斗分局、芳苑分局報告臺灣彰化地方法
    院檢察署檢察官偵查起訴。
    理  由
一、被告甲○○於準備程序中，先就前揭犯罪事實為有罪之陳述
    ，且所犯係死刑、無期徒刑、最輕本刑為3年以上有期徒刑
    以外之罪，經本院合議庭依刑事訴訟法第273條之1第1項之
    規定，裁定由受命法官獨任進行簡式審判程序，合先敘明。
二、訊據被告甲○○對於上揭施用第一級毒品海洛因、第二級毒
    品甲基安非他命之犯行均坦承不諱，且經警先後於99年4月
    28日15時30分許、99年5月17日20時許、99年6月30日9時30
    分許、99年7月10日16時40分許，為警採集其尿液送驗，結
    果第1、3次均呈嗎啡陽性反應，第2、4次均呈嗎啡及甲基安
    非他命陽性反應等情，有尿液採集同意書、尿液代號與真實
    姓名對照認證單及詮昕科技股份有限公司濫用藥物尿液檢驗
    報告各4份附卷可按，足徵被告之自白與事實相符。又按修
    正毒品危害防制條例就施用毒品者，僅於「初犯」及「5年
    後再犯」二種情形，有其追訴條件之限制，即須於初犯經觀
    察、勒戒或強制戒治釋放後，5年內均無施用毒品之行為，
    始能認其前所實施之觀察、勒戒或強制戒治已足遮斷毒癮，
    而得於5年後再犯時，再予適用初犯之規定，重行觀察、勒
    戒等程式；倘5年內已經再犯，被依法追訴處罰，縱其第3次
    （或第3次以上）施用毒品之時間在初犯釋放5年以後，即與
    「5年後再犯」之情形有別，且因已於「5年內再犯」，顯見
    其再犯率甚高，原實施觀察、勒戒或強制戒治，已無法收其
    實效，而無5年戒斷期之存在，自無再經觀察、勒戒及強制
    戒治之必要，應由檢察官逕行起訴，最高法院95年度台非字
    第59號判決、95年度台非字第65號判決及95年度第7次刑事
    庭會議決定足供參照。查本件被告前於90年間曾因施用毒品
    案件，經送觀察勒戒後，認無繼續施用毒品之傾向，於90年
    5月23日執行完畢釋放，並由臺灣彰化地方法院檢察署檢察
    官於該日，以90年度毒偵字第794號為不起訴處分確定；再
    於92年間因施用毒品案件，經法院判處有期徒刑8月確定等
    情，有臺灣彰化地方法院檢察署刑案資料查註紀錄表及臺灣
    高等法院被告前案紀錄表各1份在卷可參，是以依照上開說
    明，本件被告施用毒品之犯行既經檢察官提起公訴，本院自
    應依法論科。綜上，本件事證明確，被告上開施用毒品之犯
    行，應堪認定。
三、核被告甲○○所為如事實欄(一)(三)所示犯行，均係犯毒品危害
    防制條例第10條第1項之施用第一級毒品罪；如事實欄(二)(四)
    所示犯行，均係犯毒品危害防制條例第10條第1項之施用第
    一級毒品罪及同條例第2項之施用第二級毒品罪。又其持有
    第一級毒品海洛因、第二級毒品甲基安非他命並進而施用，
    其持有之低度行為應為施用之高度行為所吸收，均不另論罪
    。又被告如事實欄(四)所示犯行，係以1行為同時施用第一級
    毒品海洛因及第二級毒品甲基安非他命，係1行為觸犯2不同
    罪名，為想像競合犯，應從一重之施用第一級毒品罪處斷。
    至其所犯上開5罪間，犯意各別，行為互殊，應予分論併罰
    。又查被告於94年間曾因施用第一、二級毒品案件，經法院
    各判處有期徒刑1年、6月，並定應執行有期徒刑1年4月確定
    ；於95年間因竊盜及施用毒品案件，經法院各判處有期徒刑
    1年8月、1年2月確定，嗣後案另經法院裁定減刑為有期徒刑
    7月，並定該2案應執行有期徒刑2年1月確定；而其入監接續
    執行前開案件後，於98年7月5日執行完畢等情，有臺灣高等
    法院被告前案紀錄表1份附卷可憑，其受上開有期徒刑執行
    完畢後，5年以內故意再犯本件有期徒刑以上之5罪，為累犯
    ，均應依法加重其刑。爰審酌被告前曾因施用毒品經送觀察
    、勒戒執行完畢後，猶不思戒絕毒癮、革除惡習，顯未能深
    切悔改並記取教訓，惟念及其施用毒品之犯行，在本質上乃
    屬自我戕害身心健康之行為，且其並未因此而有破壞社會秩
    序或侵害他人權益之情形，以及犯後坦承犯行，態度尚佳等
    一切情狀，就其所犯上開5罪各量處如主文所示之刑，並定
    其應執行之刑，以資懲戒。
據上論斷，應依刑事訴訟法第273條之1第1項、第299條第1項前
段，毒品危害防制條例第10條第1項、第2項，刑法第11條前段、
第55條、第47條第1項、第51條第5款，判決如主文。
本案經檢察官林佳裕到庭執行職務。
中    華    民    國    99    年    10    月    1     日
                        臺灣彰化地方法院刑事第九庭
                                法    官      紀佳良
以上正本證明與原本無異。
如不服本判決，應於收受判決後10日內向本院提出上訴書狀，並
應敘述具體理由；其未敘述上訴理由者，應於上訴期間屆滿後20
日內向本院補提理由書（均須按他造當事人之人數附繕本「切勿
逕送上級法院」）。
中    華    民    國    99    年    10    月    1     日
                                書 記 官      林佑儒
附錄論罪科刑法條：
毒品危害防制條例第十條：
施用第一級毒品者，處六月以上五年以下有期徒刑。
施用第二級毒品者，處三年以下有期徒刑。

司法院資訊處製作；財團法人民間司法改革基金會備份。
